【裁判字號】    98,訴緝,22
【裁判日期】    980722
【裁判案由】    違反毒品危害防制條例
【裁判全文】
臺灣新竹地方法院刑事判決              98年度訴緝字第22號
公  訴  人  臺灣新竹地方法院檢察署檢察官
被      告  甲○○
                    （現另案
上列被告因違反毒品危害防制條例案件，經檢察官提起公訴（97
年度毒偵字第2101號），本院依簡式審判程序判決如下：
    主    文
甲○○施用第一級毒品，累犯，處有期徒刑捌月；又施用第二級
毒品，累犯，處有期徒刑肆月。應執行有期徒刑拾月。
    事    實
一、
(一)、甲○○於民國87年間，因施用毒品案件，經本院裁定觀察勒
    戒後，因無繼續施用毒品傾向，於87年9 月21日釋放出所，
    所涉刑責部分，並經本院以87年度易字第258 號刑事判決免
    刑確定，又於89年間，因施用第一、二級毒品案件，經本院
    以89年度毒聲字第2075號裁定送觀察、勒戒後，認有繼續施
    用毒品傾向，嗣經本院再以89年度毒聲字第2828號裁定令入
    戒治處所施以強制戒治，復以90年度毒聲字第802 號裁定停
    止戒治，所餘戒治期間，付保護管束，並於90年11月25日保
    護管束期滿，所涉刑責部分，並經本院以89年度訴字第 676
    號刑事判決判處有期徒刑1年1月確定。甲○○再於91、93年
    間，因違反毒品危害防制條例案件，經本院分別以91年度訴
    字第38號刑事判決判處有期徒刑8月、6月，應執行有期徒刑
    1年1月，及93年度訴字第169 號刑事判決判處有期徒刑10月
    、8月，應執行有期徒刑1年5月確定，暨93年度訴字第531號
    刑事判決判處有期徒刑1年、10月，應執行有期徒刑1年10月
    確定，上開93年度訴字第531 號刑事判決之宣告刑，嗣後並
    經本院以96年度聲減字第651 號裁定減為有期徒刑6月、5月
    ，應執行有期徒刑11月確定，前述案件接續執行後，於96年
    8月22日縮短刑期執行完畢出監。
(二)、詎其仍未戒除毒癮，復分別基於施用第一、二級毒品海洛因
    、安非他命之犯意，分別97年10月2日0時30分採尿時起，各
    回溯26、96小時內時間之某時，在不詳處所，分別以將第一
    級毒品海洛因捲在香煙內吸食、將第二級毒品安非他命燒烤
    吸食煙霧之方式，施用第一級毒品海洛因、第二級毒品安非
    他命各乙次。嗣於同年10月1 日23時許，為警據報前往新竹
    市○區○○路「亞虎電子遊戲場」前，調查其所涉毒品案件
    ，經徵得其同意採尿送驗結果，呈嗎啡及甲基安非他命陽性
    反應，始悉上情。
二、案經新竹市警察局第二分局報告臺灣新竹地方法院檢察署檢
    察官偵查起訴。
    理  由
一、本件被告甲○○所犯施用第一、二級毒品罪，均非死刑、無
    期徒刑、最輕本刑為三年以上有期徒刑之罪，或非高等法院
    管轄第一審之案件，被告於本院準備程序進行中，就被訴事
    實為有罪之陳述，本院合議庭認合於新修正刑事訴訟法第27
    3條之1之規定，逕以簡式審判程序行之，均合先敘明。
二、訊據被告甲○○對於上揭事實，於偵查中及本院行準備程序
    、簡式審判程序時均坦承不諱，並有新竹市警察局辦理煙毒
    、麻醉藥品案尿液送驗受檢人真實姓名代號對照表暨送驗登
    記簿、臺灣尖端先進生技醫藥股份有限公司於97年10月22日
    出具之檢體編號B-303 號濫用藥物檢驗報告各乙份附卷可查
    ，被告自白應與事實相符，本件事證明確，被告施用第一、
    二級毒品犯行堪以認定，應予依法論科。
三、核被告甲○○所為，係犯毒品危害防制條例第10條第1、2項
    之施用第一、二級毒品罪，其持第一級毒品海洛因、第二級
    毒品安非他命之行為為其施用第一級毒品海洛因、第二級毒
    品安非他命之犯行所吸收。又被告前於91、93年間，因違反
    毒品危害防制條例案件，經本院分別以91年度訴字第38號刑
    事判決判處有期徒刑8月、6月，應執行有期徒刑1年1月，及
    93年度訴字第169號刑事判決判處有期徒刑10月、8月，應執
    行有期徒刑1年5月確定，暨93年度訴字第531 號刑事判決判
    處有期徒刑1年、10月，應執行有期徒刑1年10月確定，上開
    93年度訴字第531 號刑事判決之宣告刑，嗣後並經本院以96
    年度聲減字第651 號裁定減為有期徒刑6月、5月，應執行有
    期徒刑11月確定，前述案件接續執行後，於96年8 月22日縮
    短刑期執行完畢等情，有臺灣高等法院被告前案紀錄表及臺
    灣新竹地方法院檢察署刑案資料查註紀錄表各乙份在卷可按
    ，其前受徒刑之執行完畢後，5 年以內故意再犯有期徒刑以
    上之上開2罪，均為累犯，均應依刑法第47條第1項之規定加
    重其刑。被告所犯上開2 罪，均犯意各別，行為不同，應予
    分論併罰。爰審酌被告前已有事實欄所載多次施用毒品前科
    ，又再犯本件施用毒品犯行，顯見自制力甚低，兼衡其犯後
    坦認犯行、態度尚可等一切情狀，分別量處如主文所示之刑
    ，並定其應執行刑。
四、據上論斷，應依刑事訴訟法第273條之1第1項、第299條第 1
    項前段，毒品危害防制條例第10條第1項、第2項，刑法第11
    條前段、第47條第1項、第51條第5款，判決如主文。
本案經檢察官洪期榮到庭執行職務。
中    華    民    國    98    年    7    月    22    日
                  刑事第三庭  法  官  林惠君
以上正本證明與原本無異。
如不服本判決，應於收受本判決後10日內向本院提出上訴書狀。
上訴書狀應敘述具體理由，未敘述上訴理由者，應於上訴期間屆
滿後20日內補提理由書狀於本院（均須按他造當事人之人數附繕
本，並請勿「 逕送上級法院」）。
中    華    民    國    98    年    7    月    22    日
                              書記官  蔣淑君
附錄本案論罪科刑法條全文：
毒品危害防制條例第10條第1項、第2項
施用第一級毒品者，處6月以上5年以下有期徒刑。
施用第二級毒品者，處3年以下有期徒刑。


司法院資訊處製作；財團法人民間司法改革基金會備份。
